臺灣苗栗地方法院刑事判決　　　　　　　 96年度易字第257號
公　訴　人　臺灣苗栗地方法院檢察署檢察官
被　　　告　甲○○
上列被告因詐欺等案件，經檢察官提起公訴（96年度偵字第230
號、第1069號）及移送併辦（96年度偵字第2674號），本院依簡
式審判程序判決如下：
    主  文
甲○○犯幫助詐欺取財罪，處有期徒刑拾月，減為有期徒刑伍月
，如易科罰金以新臺幣壹仟元折算壹日。又共同違反未依電子遊
戲場業管理條例規定，辦理營利事業登記，不得經營電子遊戲場
業之規定，處有期徒刑肆月，如易科罰金，以新臺幣壹仟元折算
壹日，減為有期徒刑貳月，如易科罰金，以新臺幣壹仟元折算壹
日，賭博性電子遊戲機「玉山機臺、宇宙悍將機臺、虎豹王第三
代機臺、超級大舞台機臺各壹臺」肆台（含IC板肆塊）及新臺幣
伍仟玖佰參拾元均沒收。應執行有期徒刑陸月，如易科罰金，以
新臺幣壹仟元折算壹日，賭博性電子遊戲機「玉山機臺、宇宙悍
將機臺、虎豹王第三代機臺、超級大舞台機臺各壹臺」肆台（含
IC板肆塊）及新臺幣伍仟玖佰參拾元均沒收。又共同犯賭博罪，
處罰金新臺幣壹萬元，如易服勞役，以新臺幣壹仟元折算壹日，
減為罰金新臺幣伍仟元，如易服勞役，以新臺幣壹仟元折算壹日
，上開賭博性電子遊戲機「玉山機臺、宇宙悍將機臺、虎豹王第
三代機臺、超級大舞台機臺各壹臺」肆台（含IC板肆塊）及新臺
幣伍仟玖佰參拾元均沒收。
　　犯罪事實及理由
一、犯罪事實：
    本件犯罪事實除起訴書犯罪事實欄標題一第7 行之「存款帳
    戶存摺、金融卡」，補充為「存款帳戶及中華郵政股份有限
    公司苑裡社苓郵局帳號00000000000000號帳戶之存摺、金融
    卡」。第8 行之：「以新台幣【下同】3 千元之代價」，更
    正為：「以每個帳戶新台幣【下同】3000元之代價」。第17
    行之：「復基於幫助詐欺集團領取詐欺所得之犯意」，更正
    為：「承前幫助詐欺集團詐欺取財之犯意」。第21 行 之：
    「為警查獲上情。（3） 」，補充為：「為警查獲上情。另
    被害人乙○○於96年1 月5 日遭詐騙集團謊稱其女遭人抓走
    云云，陷於錯誤而匯款200000元至甲○○上開郵局帳戶內，
    嗣為警循線查獲。（3） 」。第23、24 行之：「仍自96年1
    月中旬之某日起，在位於苗栗縣苑裡鎮社苓里9鄰社苓112號
    住處，供作聚眾賭博之場所，」，更正為：「竟與已成年喚
    為：【林伯琳】、【呂美玉】、【邱文霆】及另一不詳姓名
    之人基於共同之犯意聯絡，自96年1 月中旬之某日起，在位
    於苗栗縣苑裡鎮社苓里9 鄰社苓112 號住處，接受該4 人之
    寄放，共同」。第28行之「歸甲○○所有」，更正為：「歸
    甲○○與上開4 人共同所有」外，餘均與起訴書所載相同，
    茲引用之（如附件）。
二、證據名稱：
    除增加被告於本院之自白、臺灣高等法院被告前案紀錄表外
    ，餘均引用起訴書證據並所犯法條欄標題一及併案意旨書證
    據並所犯法條欄之記載（亦如附件）。
三、量刑理由：
    本院審酌被告之素行（有上開前科表可稽），不思以正途取
    財，竟貪圖賣帳戶的錢財，幫助詐騙被害人，危害社會治安
    及金融交易安全，被害人有2 人、遭領走的款項總共高達百
    萬元以上及擺設賭博性電子遊戲機與賭客賭博之犯罪動機、
    目的、手段、所得利益、經營賭博性電子遊戲機之時間長短
    、擺設機臺數量，助長投機風氣，危害社會秩序等情節暨犯
    後坦承犯行之態度等一切情狀，分別量處如主文所示之刑，
    並予以減刑及定其應行執並諭知易科罰金暨罰金易服勞役之
    折算標準。
四、應適用之法條：
    刑事訴訟法第273 條之1 第1 項、第299 條第1 項前段、第
    310 條之2 、第454 條第2 項。
    電子遊戲場業管理條例第15條、第22條。
    刑法第11條前段、第28條、第30條第2 項、第339 條第1 項
    、刑法第266 條第1 項前段、第2 項、第41條第1 項前段、
    第2 項、第51條第5 款。
    刑法施行法第1 條之1 第1 項、第2 項前段。
    中華民國96年罪犯減刑條例第2 條第1 項第3 款、第7 條第
    2 項、第9條、第10條第1項。
五、如不服本件判決，得自收受送達之日起10日內，向本院提起
    上訴。
本案經檢察官魏宏安到庭執行職務。
中　　華　　民　　國　　96　　年　　8 　　月　　31　　日
                  刑事第一庭    法　官　劉  興  浪
以上正本證明與原本無異。
如不服本判決，應於判決送達後10日內向本院提出上訴狀（應抄
附繕本），其未敘述上訴理由者，應於上訴期間屆滿後20日內補
提理由書狀於本院，上訴於臺灣高等法院臺中分院。告訴人或被
害人如對於本判決不服者，應具備理由請求檢察官上訴，其上訴
期間之計算係以檢察官收受判決正本之日期為準。
                                書記官  陳  建  分
中　　華　　民　　國　　96　　年　　8 　　月　　31　　日
附記論罪之法條全文
刑法第339條：
意圖為自己或第三人不法之所有，以詐術使人將本人或第三人之
物交付者，處5 年以下有期徒刑、拘役或科或併科1 千元以下罰
金。
以前項方法得財產上不法之利益或使第三人得之者，亦同。
前二項之未遂犯罰之。
刑法第30條：
幫助他人實行犯罪行為者，為幫助犯。雖他人不知幫助之情者，
亦同。
幫助犯之處罰，得按正犯之刑減輕之。
刑法第266條：
在公共場所或公眾得出入之場所賭博財物者，處1 千元以下罰金
。但以供人暫時娛樂之物為賭者，不在此限。
當場賭博之器具與在賭檯或兌換籌碼處之財物，不問屬於犯人與
否，沒收之。
電子遊戲場業管理條例第22條：
違反第15條規定者，處行為人1 年以下有期徒刑、拘役或科或併
科新台幣50萬元以上250 萬元以下罰金。
電子遊戲場業管理條例第15條：
未依本條例規定辦理營利事業登記者，不得經營電子遊戲場業。
